# 债权人未做让步应属哪个准则？

提问人：zhuyids 时间：2020-06-28 11:09:00
请教版主！债务重组概述中说“实质上债权人未未做让步，不属于债务重组准则规范的内容”，请问债权人未做让步应属哪个准则规范的内容？

回答人：chenyiwei
《企业会计准则第 12 号——债务重组（ 2019 年修订）》已将债务重组的定义修改为“在不改变交易对手方的情况下，经债权人和债务人协定或法院裁定，就清偿债务的时间、金额或方式等重新达成协议的交易”。“债权人作出让步”已不再是债务重组的必要条件。
请注意：《企业会计准则第 12 号——债务重组（ 2019 年修订）》生效后，《企业会计准则讲解》第十三章相应不再适用。